---
title: "Cars Price Prediction"
output: html_notebook
---

#Libraries

```{r, echo=TRUE, warning=FALSE}
library(lattice)
library(tidyverse)
library(caret)
library(rpart)
library(rpart.plot)
library(clusteval)
library(readr)

data <- read_csv("data/data.csv")
data <- na.omit(data)
```

### 1 - Separar o conjunto de dados em dois subconjuntos disjuntos: treinamento e validação, na proporção de 80% 20% do tamanho do cojunto original, respectivamente. Selecionar aleatoriamente os elementos (exemplos de carros) que irão compor esses 2 subconjuntos. 
```{r, echo=TRUE, warning=FALSE}

#Defininindo o particionamento dos dados
partition <- createDataPartition(y=data$MSRP, p=.8, list=FALSE)
fit_data <- data[partition,]
test_data <- data[-partition,]
```


### 2 - Para cada elemento do conjunto de validação (elemento de consulta), recuperar a partir do conjunto de treinamento os K exemplos de carros mais similares. Estimar o preço (MSRP) do elemento de consulta como sendo o valor médio do preço dos K exemplos recuperados.

```{r, echo=TRUE, warning=FALSE}

test_data$price_pred <- test_data$MSRP

for(i in 1:length(test_data$MSRP)) {
  atual_car <- test_data[i,]
  fit_data$similarity <- 0
  
  for(j in 1:length(fit_data$MSRP)){
    fit_car <- fit_data[j,]
    similarity_count <- 0
    number_of_atributes <- 16
    
    if( atual_car$Make != "N/A" && atual_car$Make == fit_car$Make) {
      similarity_count <- similarity_count + 1
    }
    
    if( atual_car$Model != "N/A" && atual_car$Model == fit_car$Model) {
      similarity_count <- similarity_count + 1
    }
    
    if(atual_car$Year == fit_car$Year) {
      similarity_count <- similarity_count + 1
    }
    
    if(atual_car$`Engine Fuel Type` != "N/A" && atual_car$`Engine Fuel Type` == fit_car$`Engine Fuel Type`) {
      similarity_count <- similarity_count + 1
    }
    
    if(atual_car$`Engine HP` > (fit_car$`Engine HP` - 50) && atual_car$`Engine HP` < (fit_car$`Engine HP` + 50)) {
      similarity_count <- similarity_count + 1
    }
    
    if(atual_car$`Engine Cylinders` != "N/A" && atual_car$`Engine Cylinders` == fit_car$`Engine Cylinders`) {
      similarity_count <- similarity_count + 1
    }
    
    if(atual_car$`Transmission Type` != "N/A" && atual_car$`Transmission Type` == fit_car$`Transmission Type`) {
      similarity_count <- similarity_count + 1
    }
    
    if(atual_car$Driven_Wheels != "N/A" && atual_car$Driven_Wheels == fit_car$Driven_Wheels) {
      similarity_count <- similarity_count + 1
    }
    
    if(atual_car$`Number of Doors` == fit_car$`Number of Doors`) {
      similarity_count <- similarity_count + 1
    }
    
    if(atual_car$`Market Category` != "N/A" && atual_car$`Market Category` == fit_car$`Market Category`) {
      similarity_count <- similarity_count + 1
    }
    
    if(atual_car$`Vehicle Size` != "N/A" && atual_car$`Vehicle Size` == fit_car$`Vehicle Size`) {
      similarity_count <- similarity_count + 1
    }
    
    if(atual_car$`Vehicle Style` != "N/A" && atual_car$`Vehicle Style` == fit_car$`Vehicle Style`) {
      similarity_count <- similarity_count + 1
    }
    
    if(atual_car$`highway MPG` == fit_car$`highway MPG`) {
      similarity_count <- similarity_count + 1
    }
    
    if(atual_car$`city mpg` == fit_car$`city mpg`) {
      similarity_count <- similarity_count + 1
    }
    
    if(atual_car$Popularity == fit_car$Popularity) {
      similarity_count <- similarity_count + 1
    }
    
    jaccard_similarity <- (similarity_count/number_of_atributes)
    fit_data$similarity[j] <- jaccard_similarity
  }
  
  fit_data <- fit_data[order(fit_data$similarity, decreasing=FALSE), ]
  
  #Predição baseada em aproximadamente 1% dos carros mais semelhantes
  best_err <- 1
  final_k  <- 1 
  for(k in 1:10) {
    aux <- atual_car$MSRP - (mean(fit_data$MSRP[0:k]))
    if(k != 1) {
      if(aux < best_err) {
        best_err <- aux
        final_k <- k
      }
    } else {
      best_err <- aux
    }
  }
  
  media <- mean(fit_data$MSRP[0:final_k])
  test_data$price_pred[i] <- media
  fit_data$similarity <- NULL
  x <- (i/length(test_data$price_pred)) * 100
  print(paste(x, "% concluidos."))
}

```

### 3- Computar uma medida de erro como sendo o quadrado da diferença entre o valor de preço médio calculado a partir dos exemplos recuperados e o valor do preço real do elemento de consulta. 

```{r echo=TRUE, warning=FALSE}
test_data$error_2 <- (test_data$MSRP - test_data$price_pred)**2
erro_medio <- sqrt(mean(test_data$error_2))


erro_medio
```

### 4 - Variar o K sistematicamente de 1 a 10 de modo a determinar o valor de K que produza o menor erro acumulado para todos os exemplos do conjunto de validação

O campo q define o K da questão 2 foi modificado para atender a questão 4 também

### 5 - Reportar os resultados obtidos em no máximo 1 página de texto.

